# 关于外汇掉期业务的会计处理

提问人：sjbhj 时间：2017-11-09 18:46:00
老师好，我在审计中遇到一个外汇掉期的实务问题，查了许多资料感觉没底，现咨询如下：企业在 2017 年 8 月与银行进行第一次交割，换出USD1000万元，换得人民币6,658.50万元。同时约定 2018 年 3 月与银行进行第二次交割，换出人民币6,735.00万元，换回美元USD1000万元。（假定 2018 年 3 月汇率是 1 ：6.651）关于会计分录，我的理解是： 1 、近端 2017 年 8 月（ 1 ）签约日以美元约定汇率换入人民币： 借：银行存款-人民币 6,658.50 贷：银行存款-美元USD1000 6,658.50 （ 2 ）由于签约日远期汇率已锁定，那么可以以6.735该汇率作为掉期业务的公允价值。 借：公允价值变动损益 76.50 （即6,735.00-6,658.50）贷：衍生金融负债 76.50 2、远端 2018 年 3 月以人民币换回美元（假定汇率变成6.651） 借：银行存款-美元6,651.00（1000*6.651）借：财务费用-汇兑损益 84.00 贷：银行存款-人民币 6,735.00 同时冲回原确认的公允价值变动损益借：公允价值变动损益 -76.50 贷：衍生金融负债 -76.50 我不知上面的分录是否正确，同时有如下迷惑：A:这个两次交割的人民币差额，是否要确认衍生金融负债？B： 2017 年年末，是否要根据年末汇率或远期汇率进行调整，分录是如何？C：这个第一二交割的差额，最后是计入财务费用-利息支出，还是记入财务费用-汇兑损益?谢谢老师。

回答人：chenyiwei
1 、近端： （ 1 ）签约日以美元约定汇率换入人民币：换入人民币按约定汇率，换出美元按当日即期汇率，两者差额计入汇兑损益。
（ 2 ）外汇掉期合约在签约日的公允价值为零，无需账务处理。 2 、 2017 年 12 月 31 日：需计量该掉期合约的公允价值，作为以公允价值计量且其变动计入损益的金融资产或负债。公允价值计算方法参照《瑞华研究2010~2016汇编》之问题4-1-1中远期外汇合约公允价值的计算方法。 3 、远端：你的会计处理的原理基本合理。
上述交割的差额，远端交割日即期汇率与约定汇率之间的差额最终体现为投资收益；其他体现为汇兑损益。